最高法院刑事判決　　　　　　　　　　　　　　　　八十八年度台非字第一九三號
　　上訴人　最高法院檢察署檢察總長
　　被　告　甲○○
右上訴人因被告侵占案件，對於台灣高等法院中華民國八十八年三月九日第二審確定
判決（八十七年度上易字第五六七五號，起訴案號：台灣桃園地方法院檢察署八十六
年度偵字第四九七六號），認為違法，提起非常上訴，本院判決如左：
    主  文
原判決關於甲○○罪刑部分撤銷。
甲○○意圖為自己不法之所有，而侵占自己持有他人之物，處有期徒刑肆月。
    理  由
非常上訴理由稱：「按判決不適用法則或適用不當者為違背法令，刑事訴訟法第三百
七十八條定有明文。本件被告甲○○因侵占罪，經台灣高等法院於八十七年度上易字
第五六七五號判決判處罪刑外，並認其在民國八十三年間曾犯恐嚇取財罪，經台灣桃
園地方法院判處有期徒刑一年六月，於八十四年八月十九日執行完畢，因而依累犯規
定加重其刑，有該案案卷及判決可證。然經調卷查核八十三年間犯恐嚇取財罪，被台
灣桃園地方法院判處有期徒刑一年六月之甲○○，係民國六十三年八月二十日出生，
住於台北市○○區○○街四九巷五號，身分證統一編號Ｚ000000000號之甲
○○，與本案之甲○○雖是同名，但出生年月日、住所、身分證號碼均不相同。且本
案之甲○○自八十三年三月十六日起至八十五年三月十六日止係在營服役，有陸軍總
司令部（八五）昌誠台伍字第二四○二號退伍令影本可稽，原判決誤認犯恐嚇取財罪
被台灣桃園地方法院判處有期徒刑一年六月之甲○○為本案之甲○○，而依累犯規定
加重其刑，該累犯部分之判決，顯然為適用法則不當。案已確定爰依刑事訴訟法第四
百四十一條、第四百四十三條提起非常上訴，請將該判決違背法令部分撤銷，另為適
法之判決」等語。
本院按判決不適用法則或適用不當者為違背法令，又累犯之成立，係以被告前受有期
徒刑之執行完畢，或受無期徒刑或有期徒刑一部之執行而赦免後，五年以內再犯有期
徒刑以上之罪者為要件，刑事訴訟法第三百七十八條、刑法第四十七條分別定有明文
。本件原確定判決認定被告甲○○在民國八十三年間曾犯恐嚇取財罪，經台灣桃園地
方法院判處有期徒刑一年六月（八十三年度訴字第四七六號），嗣於八十四年八月十
九日執行完畢，因於五年內再犯侵占罪，而依刑法第四十七條累犯規定加重其刑。然
八十三年間，台灣桃園地方法院以八十三年度訴字第四七六號依恐嚇取財罪判處有期
徒刑一年六月之甲○○，係六十三年八月二十日出生，住台北市○○區○○街四九巷
五號，身分證統一編號Ｚ000000000，與本案之甲○○，就出生年月日、住
所、身分證號碼之記載均不相同，有甲○○之戶口名簿影本及口卡片影本各乙紙足憑
，是該案被告甲○○與本案被告顯非同一人，原確定判決誤為同一人，而依累犯規定
加重其刑，顯然適用法則不當，自屬違背法令，案經確定，且不利於被告，非常上訴
意旨執以指摘，為有理由，應由本院將原判決關於甲○○罪刑部分撤銷，另行判決，
以資糾正。
據上論結，應依刑事訴訟法第四百四十七條第一項第一款但書、刑法第三百三十五條
第一項、罰金罰鍰提高標準條例第一條前段，判決如主文。
中      華      民      國    八十八    年      七      月    二十二    日
                              最高法院刑事第十一庭
                                  審判長法官  陳  炳  煌
                                        法官  陳  正  庸
                                        法官  陳  世  雄
                                        法官  陳  東  誥
                                        法官  張  春  福
      右正本證明與原本無異
                                              書  記  官
中      華      民      國    八十八    年      七      月    二十七    日
